【裁判字號】    92,訴,276
【裁判日期】    920226
【裁判案由】    洗錢防制法
【裁判全文】
臺灣臺中地方法院刑事判決                          九十二年度訴字第二七六號
    公  訴  人  臺灣臺中地方法院檢察署檢察官
    被      告  乙○○  男  五.
右列被告因違反洗錢防制法案件，經檢察官提起公訴（九十一年度偵字第三三八九號
、第七九一二號），本院判決如左：
    主  文
乙○○連續洗錢，處有期徒刑伍月，如易科罰金，以參佰元折算壹日。
因犯罪所得財物現金新臺幣貳仟元沒收。
    事  實
一、(1)、乙○○於民國九十年十一月十九日，經由自由時報之分類廣告，得知姓名年
    籍均不詳之成年男子在報紙上刊登願以高價收購金融機構活期存款帳戶之存摺、
    印章及金融卡，知悉：一般人不自行至金融機構開立活期存款帳戶使用，反而利
    用報紙刊登廣告，向不特定之人大量收購活期存款帳戶，顯係欲將之作為掩飾或
    隱匿因自己或他人重大犯罪所得財物或財產上利益使用，竟基於洗錢之概括犯意
    ，連續於九十年十一月二十四日晚上六時三十分許及九十一年三月十八日下午三
    時五十分許，在臺中市○○○路與太原路交岔路口附近及臺中市南屯區○○○路
    ○段六六六號匯通商業銀行服份有限公司（以下簡稱匯通銀行）文心分行前，各
    以新臺幣（下同）一千元之代價，將其於土地銀行股份有限公司（以下簡稱土地
    銀行）南臺中分行開立之帳號：0000000000000號活期存款帳戶，
    及於匯通銀行文心分行開立之帳號：0000000000000號活期存款帳
    戶之存摺、印章及金融卡，先後二次出賣交付予姓名年籍均不詳、綽號「小陳」
    之成年男子，共計獲得現金二千元。(2)、旋於九十年十二月十九日下午五時許，
    丙○○接獲姓名年籍均不詳、自稱「王先生」之成年男子主動來電，告知丙○○
    ：只要提供伊所租用之行動電話門號，作為色情電話使用，即可抽取每通話一分
    鐘十元之傭金，並可預先領取一萬元之傭金，以此詐術，致丙○○陷於錯誤，誤
    以為該名成年男子將先預付伊一萬元之傭金，乃於同年月二十日中午十二時許，
    持伊於合作金庫銀行股份有限公司新莊分行開立之帳號：0000000000
    000號綜合存款帳戶之金融卡，至臺北市○○○路○段一號土地銀行松山分行
    ，依該名成年男子之指示，操作自動櫃員機，而誤將該伊上開綜合存款帳戶內之
    一萬元，轉帳匯入乙○○上開於土地銀行南臺中分行所開立之帳號：00000
    00000000號活期存款帳戶內。嗣因丙○○發現該名成年男子並未依約將
    一萬元傭金匯入伊上開綜合存款帳戶內，反而伊上開綜合存款帳戶內之一萬元存
    款已誤遭轉帳匯出，始知受騙。(3)、復於九十一年四月六日，甲○○在中國時報
    分類廣告版上，看見由不詳姓名年籍之成年男子所刊登出售行動電話手機之廣告
    ，甲○○即依該廣告上所刊登之0000000000號行動電話號碼，去電詢
    問購買事宜，並先後由姓名年籍均不詳、自稱「小吳」及「葉先生」之成年男子
    告知甲○○，須先匯付價金十一萬三千二百四十六元，至乙○○上開於匯通銀行
    文心分行開立之帳號：0000000000000號活期存款帳戶內後，即得
    收獲所購買之行動電話手機，致甲○○陷於錯誤，乃陸續於同年月九日下午二時
    零三分、二十一分及二十六分許，利用臺北市○○○路○段一○二號中國信託商
    業銀行股份有限公司之自動櫃員機，各匯款轉帳三千元、九萬九千零九十八元及
    一萬一千一百四十八元，至乙○○上開於匯通銀行文心分行開立之帳號：000
    0000000000號活期存款帳戶內。嗣因甲○○遲遲未收到渠所購買之行
    動電話手機，始知受騙。
二、案經丙○○、甲○○分別訴由臺中市警察局第三分局、第四分局報請臺灣臺中地
    方法院檢察署檢察官偵查起訴。
    理  由
一、(1)、訊據被告乙○○固不否認：曾於右揭時地，連續二次以一千元之代價，出售
    上開活期存款帳戶予案外人「小陳」。嗣其所出售之上開二個活期存款帳戶，先
    後由上開姓名年籍均不詳之成年男子，持以充作向告訴人丙○○、甲○○詐欺取
    財所用之事實，但矢口否認有何洗錢之犯行，辯稱：並不知道出賣上開活期存款
    帳戶係犯法云云。(2)惟查：、被告所出售之上開二個活期存款帳戶，先後由上
    開姓名年籍均不詳之成年男子，持以充作向告訴人丙○○、甲○○二人詐欺取財
    所用等情，業據告訴人丙○○、甲○○二人分別於警詢時指述綦詳，並有存款開
    戶申請書、印錄綜存戶交易資料、開戶資料卡各一紙，報紙分類廣告二紙，匯款
    單五紙，綜合存款存摺一本在卷可稽。、按不得因不知法律而免除刑事責任，
    刑法第十六條前段定有明文。又掩飾或隱匿因自己或他人重大犯罪所得財物或財
    產上利益，係屬洗錢防制法第二條第一款所定之「洗錢」；而依同法第三條第一
    項第五款規定，刑法第三百四十條之常業詐欺罪，係屬該法所稱「重大犯罪」。
    、再者，自政府開放金融業申請設立後，金融機構大量增加，使一般人申請活
    期存款帳戶極為容易且便利，未設有資格限制。故除非活期存款帳戶使用人欲將
    活期存款帳戶充作犯罪之用，否則一般充作正常使用之活期存款帳戶，並無向他
    人購買之必要，此乃人民均知之常識。況坊間新聞媒體，對於不肖犯罪集團常大
    量收購活期存款帳戶後，再持以供作犯罪使用，藉此逃避檢警查緝之情事，亦多
    所報導。、準此，被告對於：上開姓名年籍均不詳之成年男子向其收購活期存
    款帳戶，係欲充作掩飾或隱匿因自己或他人犯罪所得財物或財產上利益之用等情
    ，應有所知悉，且由被告於本院審理時，已供承：其對於活期存款帳戶亦可賣錢
    ，深感奇怪等情，益得明證。是揆諸上開說明，被告右揭所辯，洵屬卸責之詞，
    尚無足取。、此外，由右揭告訴人丙○○、甲○○二人遭上開姓名年籍均不詳
    之成年男子詐欺取財之手法、態樣及犯罪所得等情狀，亦堪認該等姓名年籍均不
    詳之成年男子，確有恃詐欺取財為生之常業事實。綜上所述，本件事證明確，被
    告犯行已堪認定。
二、(1)、核被告所為，係犯洗錢防制法第九條第一項洗錢罪。被告先後二次犯行，時
    間緊接，且觸犯構成要件相同之罪，顯係基於概括犯意為之，為連續犯，應依刑
    法第五十六規定，應論以一罪，並加重其刑。(2)、爰審酌：被告正值壯年，高職
    畢業，竟不思循正軌營生，圖牟不法之小利，出售其所有活期存款帳戶，供他人
    逃避犯罪之查緝，所為嚴重破壞社會治安及有礙金融秩序，惟其犯罪手段尚屬平
    和，暨犯罪後坦承犯罪事實，僅辯稱：不知其所有係犯法云云，態度尚非屬不佳
    等一切情狀，量處如主文所示之刑，併諭知易科罰金之折算標準。末查：被告因
    出售上開二個活期存款帳戶，共計獲取現金二千元之犯罪所得，業據被告供承在
    卷，應依洗錢防制法第十二條第一項前段規定，將其因犯罪所得財物現金二千元
    ，宣告沒收。
據上論斷，應依刑事訴訟法第二百九十九條第一項前段，洗錢防制法第九條第一項、
第十二條第一項前段，刑法十一條前段、第五十六條、第四十一條第一項前段，罰金
罰鍰提高標準條例第二條，判決如主文。
中      華      民      國      九十二      年    二    月    二十六    日
                                    臺灣臺中地方法院刑事第六庭
                                        法  官  唐  敏  寶
右正本證明與原本無異。
如不服本判決，應於送達後十日內向本院提出上訴狀（須附繕本），上訴於臺灣高等
法院臺中分院。
                書記官
中      華      民      國      九十二      年    二    月    二十六    日
附錄論罪科刑法條
洗錢防制法第九條第一項
洗錢者，處五年以下有期徒刑，得併科新臺幣三百萬元以下罰金。


司法院資訊處製作；財團法人民間司法改革基金會備份。
